【裁判字號】    97,消債更,658
【裁判日期】    971114
【裁判案由】    更生事件
【裁判全文】
臺灣臺北地方法院民事裁定           97年度消債更字第658號
聲  請  人
即債務人    甲○○
代  理  人  張金盛律師
上列當事人聲請消費者債務清理事件，本院裁定如下：
    主  文
債務人甲○○自中華民國97年11月14日上午十二時起開始更生程
序。
命司法事務官進行本件更生程序。
    理  由
一、按法院開始更生程序之裁定，應載明其年、月、日、時，並
    即時發生效力。次按法院裁定開始更生或清算程序後，得命
    司法事務官進行更生或清算程序，必要時得選任律師、會計
    師或其他適當之自然人或法人一人為監督人或管理人。消費
    者債務清理條例第45條第1項、第16條第1項分別定有明文。
二、本件債務人主張：其前因家庭支出龐大情形下，向國泰世華
    商業銀行股份有限公司、臺灣新光商業銀行股份有限公司、
    萬泰商業銀行股份有限公司、台新國際商業銀行股份有限公
    司、大眾商業銀行股份有限公司、中國信託商業銀行股份有
    限公司、台新國際商業銀行股份有限公司三重分行等多家金
    融機構申請信用卡、現金卡、信用貸款，致累積債務達新台
    幣 (下同)0000000 元，有不能清償債務情事，後經依金融
    主管機關協調成立之中華民國銀行公會會員辦理消費金融案
    件無擔保債務協商機制與金融機構達成分期還款協議，同意
    自民國95年8月起，分80期，每月還款31109元方式償債，已
    繳交11期，協商當時係由配偶戴華幫忙繳納，96年8月9日兩
    人離婚，而聲請人任職計程車司機，每月收入有限，月收入
    僅約3萬元，加計在便利商店工作薪資，總計前二年總收入
    為949356元，期間需扣除汽車貨款支出、二子女就讀高中扶
    養費用每6000元，及每月家庭雜開銷、計程車營運成本開銷
    (定期換油、檢修、換輪胎、零件)，所剩餘薪資實不足繼續
    償債，因不可歸責於己之事由，致使履行已成立之協商內容
    顯有困難，且其無擔保或無優先權之債務總額未逾1200 萬
    元，復未經法院裁定開始清算程序或宣告破產，爰向本院聲
    請更生等語。經查：債務人所主張之上開事實，業據提出財
    產及收入狀況說明書、債權人清冊、債務人清冊、協議書、
    財團法人金融聯合徵信中心當事人綜合信用報告、債務協商
    繳款明細、95至96年度所得清單、財產歸屬資料、扶養費協
    議書、存摺、分期貸款繳款收據、收支明細表、戶籍謄本、
    勞工保險卡等為證，核閱屬實，此外，本件又查無債務人有
    消費者債務清理條例第6條第3項、第8條或第46條各款所定
    駁回更生聲請之事由存在，則債務人聲請更生，應屬有據；
    並依上開規定命司法事務官進行本件更生程序，爰裁定如主
    文。
中    華    民    國    97    年    11    月    14    日
              民事第二十二庭法      官  熊志強
上為正本係照原本作成
本件不得抗告
本裁定已於97年11月14日上午12時公告。
中    華    民    國    97    年    11    月    14    日
                            書  記  官  游曉婷


司法院資訊處製作；財團法人民間司法改革基金會備份。
